臺灣臺北地方法院刑事判決
110年度審訴字第1062號
公  訴  人  臺灣臺北地方檢察署檢察官
被      告  丁志興

選任辯護人  趙政揚律師（法扶律師）
被      告  李政鴻

上列被告因傷害案件，經檢察官提起公訴（109年度偵字第28806
號），被告於本院準備程序中就被訴事實為有罪之陳述，經本院
合議庭裁定由受命法官獨任逕以簡式審判程序審理，判決如下：
    主  文
丁志興犯傷害罪，處有期徒刑捌月；未扣案供犯罪所用之摺疊刀
壹支沒收，於全部或一部不能沒收或不宜執行沒收時，追徵其價
額。
李政鴻犯傷害罪，處有期徒刑玖月；未扣案供犯罪所用之熱熔膠
條壹支沒收，於全部或一部不能沒收或不宜執行沒收時，追徵其
價額。
    事  實
一、丁志興、李政鴻、李志瑋（李志瑋所涉本件傷害犯行，待到
    案後由本院另行審結）於民國109年10月19日晚間11時50分
    許，由李政鴻駕駛李志瑋所有車牌號碼000-0000號自用小客
    車，搭載李志瑋、丁志興前往臺北市萬華區漢口街二段與昆
    明街交岔路口接載友人林佳鋐（無證據足認林佳鋐與丁志興
    、李政鴻、李志瑋犯行間具有犯意聯絡及行為分擔）欲一同
    飲酒。丁志興、李政鴻、李志瑋在上開交岔路口停等時，因
    丁志興持槍型打火機點火抽菸，適行經該處之宋杰峰見狀認
    遭丁志興持該槍型打火機瞄準而屬挑釁舉動，遂上前與丁志
    興、李政鴻、李志瑋理論，進而互相推擠、拉扯。嗣因李志
    瑋認其右手臂疑似遭宋杰峰持不詳物品劃傷（宋杰峰所涉傷
    害犯行，另經本院公訴不受理），丁志興、李政鴻及李志瑋
    竟基於傷害宋杰峰身體之犯意聯絡，先前往前開小客車內，
    由李志瑋取出露營用刀械1支；丁志興取出摺疊刀1支；李政
    鴻取出熱熔膠條1支，三人旋返回宋杰峰所在處，李志瑋即
    持上開露營刀刺向宋杰峰腹部，李政鴻則持上開熱熔膠條毆
    打宋杰峰，丁志興則持折疊刀在旁助勢威嚇，以此方式共同
    傷害宋杰峰，致宋杰峰因此受有腹部刀傷及臟器外露之傷害
    ，李志瑋、丁志興、李政鴻見狀，旋由李志瑋駕駛前開小客
    車搭載丁志興、李政鴻逃逸，並將上開露營用刀械、折疊刀
    及熱熔膠條等物加以丟棄。嗣警獲報趕往現場，調取監視器
    畫面鎖定李志瑋、丁志興、李政鴻涉有重嫌，遂持檢察官核
    發之拘票拘提李志瑋、丁志興及李政鴻到案，因而查悉上情
二、案經宋杰峰訴由臺北市政府警察局萬華分局報告臺灣臺北地
    方檢察署檢察官偵查起訴。
    理  由
一、本件被告丁志興、李政鴻所犯均係死刑、無期徒刑、最輕本
    刑為3年以上有期徒刑以外之罪，其於準備程序進行中就被
    訴事實為有罪之陳述，經受命法官告知簡式審判程序之旨，
    並聽取當事人之意見後，本院合議庭認無不得或不宜改依簡
    式審判程序進行之情形，爰依刑事訴訟法第273條之1第1 項
    、第284條之1規定，裁定由受命法官獨任進行簡式審判程序
    。又本件所引屬於審判外陳述之傳聞證據，依同法第273 條
    之2規定，不受第159條第1項關於傳聞法則規定之限制，依
    法有證據能力，合先敘明。
二、首揭犯罪事實，業據丁志興（見偵卷第27頁至第33頁、第15
    7頁至第160頁、第337頁至第339頁、審訴卷第83頁、第98頁
    、第209頁、第223頁、第237頁）、李政鴻（見偵卷第39頁
    至第45頁、第157頁至第160頁、審訴卷第83頁、第209頁、
    第223頁、第237頁）於警詢、偵訊及本院審理時坦承不諱，
    核與共同被告李志瑋於警詢、偵訊及本院審理時陳述（見偵
    卷第13頁至第21頁、第157頁至第160頁、審訴卷第83頁、第
    209頁、第223頁）、告訴人宋杰峰於警詢之指述（見偵卷第
    205頁至第208頁）、證人即現場目擊證人林佳鋐於警詢之證
    述（見偵卷第53頁至第55頁）、證人即現場目擊者羅冠博於
    警詢之證述（見偵卷第59頁至第61）情節一致，並有與其等
    所述相符之扣案丁志興、李政鴻、李志瑋犯案所穿衣褲及臺
    北市政府警察局萬華分局搜索扣押筆錄、扣押物品目錄表物
    品（見偵卷第83頁至第105頁），攝得案發經過之現場監視
    器錄影檔案光碟及翻拍照片（見偵卷第109頁至第113頁）、
    告訴人受傷倒地現場照片（見偵卷第113頁至第114頁）、國
    立臺灣大學醫學院附設醫院檢附告訴人病歷紀錄（見偵卷第
    219頁至第331頁）在卷可稽，足認丁志興、李政鴻上開任意
    性自白與事實相符，堪可作為認定事實之依據，綜此，本件
    事證明確，丁志興、李政鴻犯行均堪認定，俱應予依法論科
    。　　
三、核丁志興、李政鴻所為，均係犯刑法第277條第1項之傷害罪
    。丁志興、李政鴻與未到案之李志瑋間，就本件犯行具有犯
    意聯絡與行為分擔，應論以共同正犯。
四、丁志興前因酒後駕車犯不能安全駕駛公共危險罪及圖利聚眾
    賭博罪，經本院以108年度聲字第2299號裁定應執行有期徒
    刑3月確定，於109年5月27日易科罰金執行完畢等情，有臺
    灣高等法院被告前案紀錄表在卷可稽。是丁志興於有期徒刑
    執行完畢後，5年內故意再犯有期徒刑以上之本件傷害罪，
    固構成累犯。然本院審酌被告前案所犯之罪，其罪名、罪質
    、犯罪手法及態樣均與本案不同，難以逕認其有何特別惡性
    及對刑罰反應力薄弱之情，依司法院第775號解釋意旨，裁
    量不加重其最低本刑。 　　　　
五、爰審酌丁志興、李政鴻均為智識正常之人，於本案前並不認
    識告訴人，僅因主觀上認告訴人理論態度不佳，竟與李志瑋
    各持首揭兇器在人車往來要道上共同攻擊告訴人，致告訴人
    受有首揭嚴重傷勢，並對現場其他民眾造成極大衝擊，嚴重
    敗壞社會治安，應予非難。兼衡丁志興、李政鴻犯後均坦認
    犯行，李政鴻未賠償告訴人，丁志興則撤回其對告訴人所提
    傷害告訴，並先賠償新臺幣（下同）1萬元予告訴人，以示
    和解誠意，告訴人則表示同意法院對丁志興部分從輕量刑等
    語（見審訴卷第99頁），二人並於本院審理時當庭向告訴人
    致歉。並考量丁志興陳稱：國中畢業之最高學歷，現從事粗
    工，收入不固定，需扶養父親及就讀大班的小孩等語；李政
    鴻陳稱：國中肄業之最高學歷，現受僱做工，收入不固定，
    無須扶養之親屬等語（見審訴卷第243頁）之智識程度及家
    庭經濟狀況，及告訴人所受傷勢、本件糾紛起源、丁志興、
    李政鴻各犯罪動機、目的、手段、犯罪所生危害等一切情狀
    ，分別量處如主文所示之刑，並均諭知易科罰金之折算標準
    。
六、丁志興、李政鴻於本案犯行各持之折疊刀1支、熱熔膠條1支
    ，係供其等犯罪所用之物，雖經其等陳稱本係放置在首揭李
    志瑋小客車上之物品等語（見偵卷第30頁、第43頁），然其
    等與李志瑋為朋友關係，丁志興、李政鴻既可自行返車持用
    上開兇器，應認其等對之亦具有處分權限，應依刑法第38條
    第2項前段規定，於本件各自犯罪主文內宣告沒收，並依同
    條第4項規定，諭知於全部或一部不能沒收或不宜執行沒收
    時，追徵其價額。至扣案丁志興、李政鴻之衣褲，固係其等
    於本件犯行所穿衣物，然此非違禁物，且未替本件犯罪行為
    及結果施加特別助力，應認僅為犯罪證據而非屬供犯罪所用
    之物，爰不予宣告沒收。
據上論斷，依刑事訴訟法第299條第1項前段、第273條之1第1 項
，判決如主文。
本案經檢察官洪敏超提起公訴，檢察官翁珮嫻到庭執行職務。
中　　華　　民　　國　　111 　年　　6 　　月　　15　　日
                  刑事第二十庭   法  官   宋恩同
以上正本證明與原本無異。
如不服本判決應於收受送達後20日內向本院提出上訴書狀，並應
敘述具體理由；其未敘述上訴理由者，應於上訴期間屆滿後20日
內向本院補提理由書（均須按他造當事人之人數附繕本）「切勿
逕送上級法院」。告訴人或被害人如對於本判決不服者，應具備
理由請求檢察官上訴，其上訴期間之計算係以檢察官收受判決正
本之日期為準。因疫情而遲誤不變期間，得向法院聲請回復原狀
。
                                書記官  黃勤涵
中　　華　　民　　國　　111 　年　　6 　　月　　15　　日
附錄本案論罪科刑法條：
中華民國刑法第277條
傷害人之身體或健康者，處5年以下有期徒刑、拘役或50萬以下
罰金。
犯前項之罪，因而致人於死者，處無期徒刑或7年以上有期徒刑
；致重傷者，處3年以上10年以下有期徒刑。